# 产型企业向可再生能源发电企业购买绿证和绿电，分别应如何进行会计处理？

提问人：mengshiyao 时间：2023-10-19 16:59:36
陈版主，你好，请问生产型企业向可再生能源发电企业购买绿证和绿电，分别应如何进行会计处理？
是否应遵循《碳排放权交易有关会计处理暂行规定》中重排企业会计处理，在消耗过程中的电量计入营业外支出？
考虑到购买绿电和绿证是客户要求的，是否可以考虑计入生产成本？

回答人：chenyiwei
基本赞同 2 楼意见，这是为了满足生产过程的合规性所需发生的支出，故可以计入产品成本。